【裁判字號】    99,司財管,80
【裁判日期】    990722
【裁判案由】    指定遺產管理人
【裁判全文】
臺灣臺南地方法院民事裁定            99年度司財管字第80號
聲  請  人  臺灣嘉義地方法院檢察署
法定代理人  丙○○
代  理  人  丁○○
上列聲請人聲請對被繼承人戊○○選任遺產管理人事件，本院裁
定如下：
    主  文
選任宋錦武律師為被繼承人戊○○(男，民國三十五年五月九日
生，民國九十七年一月二十一日死亡，生前最後住所：臺南縣後
壁鄉後村五鄰後48號之3)之遺產管理人。
准對被繼承人戊○○之繼承人為公示催告。
聲請人應於本裁定送達後二十日內將本公示催告登載公報、新聞
紙或其他相類之傳播工具一日。
被繼承人戊○○之大陸地區以外之繼承人，應自本公示催告最後
登載新聞紙之日起一年二月內承認繼承，上述期間屆滿無繼承人
承認繼承時，其遺產於清償債權，並交付遺贈物後如有賸餘，即
歸屬國庫。
聲請程序費用新臺幣壹仟元由被繼承人戊○○之遺產負擔。
    理  由
一、按繼承開始時，繼承人之有無不明者，由親屬會議於一個月
    內選定遺產管理人，並將繼承開始及選定遺產管理人之事由
    ，向法院報明；無親屬會議或親屬會議未於前條所定期限內
    選定遺產管理人者，利害關係人或檢察官，得聲請法院選任
    遺產管理人，並由法院依前項規定為公示催告；公示催告期
    限屆滿，無繼承人承認繼承時，其遺產於清償債權，並交付
    遺贈物後，如有剩餘，歸屬國庫，民法第1177條、第1178
    條第2項、第1185條分別定有明文。
二、本件聲請狀意旨略以：聲請人於民國98年2月19日依犯罪被
    害人保護法支付被害人陳德福新臺幣256,713元。按國家於
    支付犯罪被害補償金後，於補償金額範圍內，對於犯罪行為
    人或依法應負賠償責任之人有求償權。前揭求償權，由檢察
    官行使，犯罪被害人保護法第12條第1項、第2項定有明文。
    惟被繼承人戊○○於97年1月21日死亡，其第1、2、3順位繼
    承人皆已拋棄繼承權，且無第4順位繼承人，是否仍有其他
    繼承人尚屬不明，致聲請人對被繼承人遺有之遺產無法行使
    權利。為確保聲請人權利，向法院聲請為被繼承人戊○○選
    任遺產管理人等語。
三、經查，聲請人主張之事實，業據提出臺灣嘉義地法院檢察署
    97年度補審字第3號犯罪被害補償金請領書影本2件、支出憑
    證黏存單影本1件、收據影本1件、犯罪被害人補償審議委員
    會決定書正本1件為據。並經本院依職權調閱97年度繼字第
    384 號卷宗核閱甚詳，足見被繼承人戊○○之繼承人有無不
    明一節，核屬事實，堪以採信。故聲請人聲請選任被繼承人
    戊○○之遺產管理人，核與上開規定並無不合，應予准許。
四、再查，關於選任宋錦武律師為被繼承人戊○○之遺產管理人
    部分，經本院函詢被繼承人戊○○原繼承人即妹妹乙○○、
    甲○○○；子女己○○、庚○○等有無擔任被繼承人戊○○
    之遺產管理人之意願，迄今均未回覆本院，足徵被繼承人戊
    ○○原繼承人對被繼承人戊○○遺產之處置已漠不關心，不
    適宜擔任本件遺產管理人。經本院函請臺南律師公會惠予提
    供有意願擔任本件被繼承人戊○○遺產管理人之律師名單，
    依臺南律師公會99年6月29日南律哲字第09900169號函所提
    供之律師名單，其中宋錦武律師有意願擔任被繼承人戊○○
    之遺產管理人。經本院審酌認宋錦武律師具有法律專業知識
    及能力，且與被繼承人所遺遺產間無利害關係，若由其擔任
    本事件之遺產管理人，定能秉持其專業倫理擔當此具公益性
    質之職務，並順利達成管理保存及清算遺產之任務。執此，
    本院認為由宋錦武律師擔任被繼承人戊○○之遺產管理人，
    應屬妥適，爰裁定如主文。
五、依非訟事件法第157條，裁定如主文。
中    華    民    國    99    年    7    月    22    日
                  家事法庭      司法事務官   林可婷
以上正本係照原本作成
如對本裁定抗告須於裁定送達後10日內向本院提出抗告狀
中    華    民    國    99    年    7    月    22    日
                                書記官  黃心怡

司法院資訊處製作；財團法人民間司法改革基金會備份。
